# 租赁业务请教

提问人：笑 语欢 歌 时间：2022-11-18 11:07:48
陈版主您好，请教个问题。
我们公司是做电动车新能源电池组的，也就是新能源锂电池电瓶。现在和客户签订了一个合同。客户是做市场共享电单车投放业务的。
签订的合同期限 3 年，2022.9-15-2025.9-14，合作期限届满后，双方对于经营情况进行盘点，可另行协商签订相关合作协议，单个订单到期后，电池处置权归客户所有。
合同内容：用作电池组的动产租赁，数量 4000 组，订单约定的电池组的单价为 1250 元，但不是一下子全部发货，是根据客户的需求给客户发货电池组，客户再把电池组投放到共享电单车上面。
费用结算标准：我们公司的收入即为客户产生骑行收入的流水分成，合同第一个月到第 17 个月，我公司收入为投放市场电动车产生的骑行流水收入的20%，第 18 个月客户一次性补齐我们发货的电池组总金额+8%年华利率，即会支付给我们一部分前期未支付货款的年利率8%的利息。第 19 个月-36个月，我们公司的收入为投放市场电动车产生的骑行流水收入的5%。若在第 1 个月至第 18 个月内，按照 20%共享电单车流水分成提前满足我公司投资电池金额的 8%年化收益，我公司月度结算收入自动调整为投放车辆运营流水收入的 5%。
我公司给客户开票：经营租赁*锂离子电池组租赁
请教陈版主，这种业务，我账务上面应该怎么处理呢
1 、 上面的业务实质是什么呢？
2 、客户要求开具经营租赁的发票，是否和实质的业务相符
3、关于收入，是否是和日常销售电池组一样确认收入，如果不是，应该怎么确认收入呢？但是客户会按照年利率8%支付利息，只是现在还未未打款给我公司，我是否要确认未确认融资收益。
4 、 关于成本结转，这种情况下成本结转，应该按照什么方式结转。是发货多少组电池组结转多少组电池组的成本吗？
期待陈版主的回答❥(^_-)

回答人：chenyiwei
此情况可参照财政部会计司发布的《收入准则应用案例——基于客户销售额的可变对价》（http://kjs.mof.gov.cn/zt/kjzzss/ ... 0201211_3634023.htm）对收入进行确认和计量。即，该业务本质上仍是商品销售，故在交付电池组给客户时一次性确认收入和结转成本（成本需在交付时100%全部结转）；但在计量收入时需遵循可变对价的原则，特别是确保遵循“极可能不会发生重大转回”的限制条件。
该交易适用收入准则，在会计上并不是租赁。
税务处理建议咨询税务专业人士。如税务处理与会计处理不一致的，应注意纳税调整并在符合条件的前提下确认递延所得税资产或负债。